臺灣桃園地方法院刑事判決　　　　　　 100年度智易字第19號
公　訴　人　臺灣桃園地方法院檢察署檢察官
被　　　告　張素美
選任辯護人　潘明彥律師
　　　　　　魏雯祈律師
　　　　　　陳郁仁律師
上列被告因違反商標法案件，經檢察官提起公訴（99年度偵字第
32415 號），被告為有罪之陳述，經本院裁定進行簡式審判程序
，判決如下：
    主  文
張素美未得商標權人同意，於同一商品，使用相同之註冊商標，
處有期徒刑月，如易科罰金，以新臺幣壹仟元折算壹日。仿冒
酒精伍拾箱（陸零柒瓶），工業用酒精、瓶蓋、分裝紙箱及分裝
工具壹批，均沒收。
    事  實
一、張素美為址設桃園縣新屋鄉石磊村11鄰水流17-40 號輔琳生
    化科技有限公司（下稱輔琳公司）負責人，其未經登記，擅
    自在桃園縣新屋鄉後湖村6鄰後湖8-11 號設立酒精產製及分
    裝工廠，明知「TTL 及圖樣」係臺灣菸酒股份有限公司（下
    稱臺酒公司）向經濟部智慧財產局申請註冊取得之商標專用
    權，指定使用於酒精類專用商品，且係在專用期間內，未經
    前揭商標專用權人之同意或授權，不得於同一或類似商品使
    用相同或近似之商標圖樣文字；亦明知前揭商標專用權人使
    用之商標標籤，註記製造商係前揭商標專用權人等字樣，表
    示係由前揭商標專用權人自行製造之證明。詎張素美未經前
    揭商標專用權人之同意或授權，先於不詳時間，自不知名之
    資源回收商處回收印有「台酒」字樣之臺酒公司「95度優質
    酒精」空玻璃瓶、印有臺酒公司註冊商標之瓶蓋及包裝紙箱
    正品，又於民國99年5 月間某日至同年10月19日止，自中國
    大陸地區、澳洲、越南等地購入工業用酒精，並將其填裝進
    入其所回收之臺酒公司「95度優質酒精」空玻璃瓶內，且在
    空玻璃瓶上黏貼輔琳公司自行製作之「CLEANINGREAGENT 」
    標籤，再用印有上開臺酒公司商標圖樣之瓶蓋封瓶，並以塑
    膠收縮膜封瓶後，再以每12瓶酒精置放1 箱之方式，將上開
    包裝完成之酒精裝入印有臺酒公司「95度優質酒精」標示之
    紙箱內，以圖轉賣予不特定之消費大眾，嗣於100 年10月19
    日經警會同桃園縣政府菸酒聯合查緝小組至現場稽查，共查
    獲仿冒酒精共50箱（607 瓶）工業用酒精、瓶蓋、分裝紙箱
    及分裝工具1批，始悉上情。
二、案經內政部警政署保安警察第三總隊第一大隊報告及臺酒公
    司訴由臺灣桃園地方法院檢察署檢察官偵查起訴。
    理  由
一、本案被告張素美所犯係死刑、無期徒刑或最輕本刑為3 年以
    上有期徒刑以外之罪，其就被訴事實為有罪之陳述，經本院
    告知簡式審判程序之旨，並聽取檢察官、被告及辯護人之意
    見後，爰依刑事訴訟法第273條之1第1 項規定，裁定進行簡
    式審判程序，合先敘明。
二、訊據被告張素美對上揭犯行坦承不諱，核與證人即告訴代理
    人安可信、被告胞妹張素秋於警詢時、偵查中證述情節相符
    ，且有臺酒公司商標註冊證（號數：00000000號）、現場查
    獲仿冒酒精照片、臺酒公司臺酒公司查驗結果報告書、海關
    進口報關資料清冊等在卷可稽，另有仿冒酒精50箱（607 瓶
    ），及工業用酒精、瓶蓋、分裝紙箱及分裝工具1 批為證，
    足徵被告任意性之自白，核與事實相符，應屬可信。是本案
    事證明確，被告犯行堪以認定。
三、核被告張素美所為，係犯（現行有效）商標法第81條第1 款
    之未得商標權人同意，於同一商品，使用相同之註冊商標罪
    。又按刑事法若干犯罪行為態樣，本質上原具有反覆、延續
    實行之特徵，立法時既予特別歸類，定為犯罪構成要件之行
    為要素，則行為人基於概括之犯意，在密切接近之一定時、
    地持續實行之複次行為，倘依社會通念，於客觀上認為符合
    一個反覆、延續性之行為觀念者，於刑法評價上，即應僅成
    立一罪；學理上所稱「集合犯」之職業性、營業性或收集性
    等具有重複特質之犯罪均屬之，例如經營、從事業務、收集
    、販賣、製造、散布等行為概念者，最高法院95年度台上字
    第1079號、第3937號、第4686號判決意旨均可資參照。準此
    ，被告於99年5 月間某日起至同年10月19日為警查獲時止，
    在酒精類專用商品，使用告訴人臺酒公司相同之註冊商標行
    為，因係於密集期間內以相同之方式持續進行，具有反覆、
    延續實行之特徵，從而在行為概念上，縱有多次使用之舉措
    ，仍應評價認係包括一罪之集合犯。爰審酌被告為圖一己私
    利，未得商標權人同意於同一商品使用相同於告訴人之註冊
    商標，誠有不該，但念被告現已知所悔悟，坦承犯行之犯後
    態度，並與告訴人和解賠償所受損害，此有和解書1 紙在卷
    可稽，及其犯罪之目的、手段、智識程度等一切情狀，認檢
    察官具體求處有期徒刑3 月，要屬適當，爰量處如主文所示
    之刑，並諭知易科罰金之折算標準。末本案所查獲之仿冒酒
    精50箱（ 607瓶），係被告犯（現行有效）商標法第81條第
    1 款罪之商品，應依同法第83條之規定，不問屬於犯人與否
    ，宣告沒收之；另扣案之工業用酒精、瓶蓋、分裝紙箱及分
    裝工具1 批，係被告所有並供本案犯罪使用之物，應依刑法
    第38條第1項第2款規定，併予宣告沒收。
據上論斷，應依刑事訴訟法第273條之1 第1項、第299條第1項前
段，（現行有效）商標法第81條第1 款、第83條，刑法第11條、
第41條第1項前段、第38條第1項第2款，判決如主文。
本案經檢察官黃俊華到庭執行職務。
中    華    民    國   100    年    7     月    26    日
                  刑事第六庭    法  官  黃翊哲
以上正本證明與原本無異。
如不服本判決，應於判決送達後10日內向本院提出上訴書狀（應
附繕本），並應敘述具體理由，其未敘述上訴理由者，應於上訴
期間屆滿後20日向本院內補提理由書，上訴於智慧財產法院。
                                書記官  蔡紫凌
中    華    民    國   100    年    7     月    26    日
附錄本判決論罪科刑法條：（現行有效）商標法第81條第1款
未得商標權人或團體商標權人同意，有於同一商品或服務，使用
相同之註冊商標或團體商標情形者，處3 年以下有期徒刑、拘役
或科或併科新臺幣20萬元以下罰金。